Wczytaj pakiety

```{r}
library(devtools)
library(usethis)
library(roxygen2)
library(testthat)
```

Utwórz przykładowy zbiór danych

```{r}
set.seed(1234)

example_data <- 
  data.frame(
    norm = rnorm(100),
    t = rt(100, df = 1),
    chisq = rchisq(100, 1)
  )

head(example_data)
```

Napisz funkcję do wykrywania wartości odstających za pomocą reguły k sigm

```{r}
out_detect_sigma <- function(x, k = 3) {
  
  avg <- mean(x)
  s <- sd(x)
  
  x[(x < avg - k*s) | (x > avg + k*s)]
}
```

```{r}
out_detect_sigma(example_data$norm, k = 3)
out_detect_sigma(example_data$t, k = 3)
out_detect_sigma(example_data$chisq, k = 3)
```

Dodaj do pakietu utworzoną funkcję

```{r}
dump("out_detect_sigma", "R/out_detect_sigma.R")
```

Dodaj do pakietu przykładowe dane

```{r}
usethis::use_data(example_data, overwrite = TRUE)
```

Edytu plik out_detect_sigma.R celem dodania opisu funkcji zgodnie z notacją pakietu roxygen2

```{r}

```


Zastosuj funkcję roxygenise() celeme dodania pliku z pomocą do funkcji

```{r}
rm(out_detect_sigma, example_data)
```

```{r}
roxygen2::roxygenize()
```

Tymczasowo zainstaluj i załaduj pakiet outlieR

```{r}
devtools::install()
```

```{r}
library(outlieR)
```

```{r}
?out_detect_sigma
```

Załaduj zbiór example_data z wczytanego pakietu

```{r}
data("example_data")
head(example_data)
```

Wyświetl samouczek (vignette) do pakietu dplyr

```{r}
browseVignettes("dplyr")
```


Dodaj samouczek do budowanego pakietu

```{r}
usethis::use_vignette("out_detect")
```

Przygotuj testy jednostkowe

```{r}
usethis::use_testthat()
```

```{r}
usethis::use_test("out_detect_sigma")
```


Sprawdź poprawność pakietu

```{r}
devtools::check()
```

```{r}
use_mit_license()
```

Zbuduj pakiet w postaci pliku tar.gz

```{r}
devtools::build()
```
